【裁判字號】    98,簡上,418
【裁判日期】    980731
【裁判案由】    詐欺
【裁判全文】
臺灣板橋地方法院刑事判決             98年度簡上字第418號
上  訴  人
即  被  告  丙○○
                      4樓
上列被告因詐欺案件，不服本院於民國98年2 月18日以97年度簡
字第9414號所為第一審刑事簡易判決（偵查案號：97年度偵字第
27044 號），經本院管轄第二審合議庭審理，判決如下：
    主  文
上訴駁回。
    事實及理由
一、本案經本院審理結果，認原審以上訴人即被告丙○○係犯幫
    助詐欺罪，引用刑事訴訟法第449 條第1 項前段、第3 項、
    第454 條第2 項，刑法第399 條第1 項、第30條第1 項前段
    、第2 項、第41條第1 項前段、刑法施行法第1 條之1 ，逕
    以簡易判決處刑，量處拘役30日，如易科罰金以新臺幣（下
    同）1 千元折算1 日，其認事用法及量刑均無不當，應予維
    持，均引用原審判決書記載之事實、證據及理由（詳如附件
    ）。
二、訊據被告雖矢口上開犯行，辯稱：伊當時係為應徵工作，始
    將其所有上開帳戶之存褶、提款卡、密碼交予「小武」之男
    子，伊不知被害人乙○○、丁○○及甲○○3 人先後遭施用
    不實詐術，而各匯款29989 元、13741 元及29989 元至其上
    開帳戶中，旋即遭人提領一空云云。經查：
  (一)被害人乙○○、丁○○及甲○○3 人先後於上開時地遭該詐
    欺集團施用上開不實詐術，致其等均陷於錯誤後，而各匯款
    新臺幣（下同）29989 元、13741 元及29989 元至被告上開
    帳戶中，旋即遭人提領一空等情，業據被告於本院審理時不
    否認在卷，核與被害人乙○○、丁○○及甲○○3 人於警詢
    中指述之情節相符，復有宜蘭縣五結鄉農會自動櫃員機交易
    明細表、國泰世華銀行自動櫃員機交易明細表、中國信託自
    動櫃員機交易明細表各乙紙及被告所有上開六甲郵局帳戶開
    戶基本資料、存褶交易明細表查詢各乙份，在卷可稽，足堪
    認定。
  (二)雖被告辯稱其係因要應徵工作，才提供上開帳戶之存褶、提
    款卡、密碼予「小武」云云，惟衡諸一般常情，一般社會上
    應徵工作時，亦未見有先行交出其提款卡、密碼之必要及可
    能，再按一般於金融機構開設存款帳戶暨請領存摺及提款卡
    ，係針對個人身分之社會信用而予以資金流通之經濟活動，
    具有強烈之屬人性格，而金融帳戶為個人理財之工具，申請
    開設並無任何特殊之限制，一般民眾皆得以存入最低開戶金
    額之方式在不同金融機構申請數個存款帳戶使用，乃眾所週
    知之事實，亦為被告所應知，是依一般人之社會經驗，若遇
    他人不自行向金融機構申請存款帳戶，反向他人蒐集金融帳
    戶使用，乃甚為怪異之事，衡情提供帳戶者對於該等帳戶是
    否係供合法使用，絕無不起疑心之理；又以今日社會，利用
    人頭帳戶供作詐欺犯罪工具，迭有所聞，亦經傳播媒體廣為
    報導，被告對此應無不知之理，自可預見收受其金融機構帳
    戶提款卡及密碼者可能利用其所提供之金融機構帳戶供作詐
    騙他人匯入款項之用，藉由將所得資金存入後再行領出之過
    程，以達到隱瞞資金流向及避免提款行為人身分曝光之目的
    。茲被告竟將至為重要且專屬個人使用之上開帳戶之存褶、
    提款卡、密碼交予「小武」，則被告當時顯有容認他人利用
    其上開帳戶作為詐欺取財犯罪工具之不確定故意。被告上開
    所辯，顯均係事後卸責之詞，均不足採信。本件被告上開犯
    行均臻明確，應依法論科。
三、原審依刑事訴訟法第449 條第1 項前段、第3 項、第454 條
    第2 項，刑法第399 條第1 項、第30條、刑法第41條第1 項
    前段、刑法施行法第1 條之1 第1 項、第2 項前段，予以論
    罪科刑，經核其認事用法並無違誤。至於量刑部分，原審審
    酌被告提供上開帳戶予不法詐欺份子，非但增加被害人尋求
    救濟之困難，亦使不法詐欺份子得以順利掩飾詐欺取財所得
    財物，復參酌被告犯罪手段、所生危害及其等犯罪後之態度
    等一切情狀，量處拘役30日，並諭知易科罰金之標準，本院
    認均核無違法、不當之處。綜上所述，本件被告不服原判決
    ，提起本件上訴，惟其空言指摘原判決不當云云，揆諸上述
    ，為無理由，應予駁回。
據上論斷，應依刑事訴訟法第455 條之1 第1 項、第3 項、第36
8 條、第373 條，判決如主文。
本案經檢察官黃筵銘到庭執行職務
中    華    民    國    98    年    7    月    31    日
                  刑事第七庭  審判長法  官  戴嘉清
                                    法  官  陳信旗
                                    法  官  林晏鵬
上列正本證明與原本無異。
不得上訴。
                                    書記官  陳映孜
中    華    民    國    98    年    7     月    31    日
附錄法條：刑法第339條
中華民國刑法第339條
（普通詐欺罪）
意圖為自己或第三人不法之所有，以詐術使人將本人或第三人之
物交付者，處5年以下有期徒刑、拘役或科或併科1千元以下罰金
。
以前項方法得財產上不法之利益或使第三人得之者，亦同。
前二項之未遂犯罰之。


司法院資訊處製作；財團法人民間司法改革基金會備份。
